# 求助各位前辈：已支付的诉讼费和律师费，在预计案件能胜诉的情况下如何入账？

提问人：tangtian1996 时间：2019-01-21 17:40:37
已支付的诉讼费和律师费，预计案件胜诉，相应费用怎么处理？非常感谢 ~

回答人：chenyiwei
已支付的诉讼费和律师费，如果合理估计案件胜诉可能性很大，且预计对方有能力履行对本企业有利的判决或裁定（包括承担本企业垫付的诉讼费），则可以确认为一项 “其他流动资产”。如不满足上述条件的，则应直接费用化处理。

提问人：老熊维尼 时间：2019-06-21 11:35:12
陈老师的意见是已支付的律师费是进费用，那如果律师费是由败诉人承担，最后败诉人支付的律师费，我是冲费用还是入收入？

回答人：chenyiwei
应冲减收到当期的管理费用。